# 请问出售的子公司分红是否影响出售收益？

提问人：haifanz 时间：2012-02-28 23:04:21
如题举例：母公司持有a公司100%股权，到去年末a公司注册资本 1000 万，未分配利润 1000 万。权益合计 2000 万元。 今年a公司实现净利润 300 万。 今年 12 月 31 日，母公司以 3000 万价格出售该企业全部股权。 这时合并报表确认投资收益：3000-2000-300=700万。
在今年内，出售之前，a公司分红 1000 万，那么年末a公司权益为：2000+300-1000=1300万， 合并报表确认投资收益3000-1300=1700万。
如果分红 500 万，a公司期末权益2000+300-500=1800万， 合并出售收益3000-1800=1200万。
从上可看出，持有期间内部分红，影响出售收益。请问对吗？

回答人：chenyiwei
问题是：当拟出售的子公司因为分红导致其净资产发生变动时，对方是否会要求对股权转让价格作出相应的调整？否则对对方而言是不公允的。当然，如果对方同意不调整交易价格，则确实会增加合并集团所确认的对外股权处置损益。